---
title: "Bearmod_Documentation"
author: "COVId19 TaskForce"
date: "4/1/2020"
output: pdf_document
---

```{r setup, include=FALSE}
knitr::opts_chunk$set(echo = TRUE)
knitr::opts_chunk$set(fig.width=12, fig.height=8)
```


# Descripción del código


# Inicialización de la población

```R
HPop = InitiatePop(pat_locator,
                   patnInf,
                   patnExp)
```

Inicialización de la población. Toma como parámetro una tabla con todas las regiones (_patches_), y el número inicial de infectados y expuestos por región.

## Input

* `pat_locator` : Tabla de regiones (_patches_). Cada fila representa una región, de de cada una se incluye su identificador (columna `patIDs`), su nombre (columna `patNames`) y su población (columna `pop`).

    ```
      patNames patIDs pop
    1        1      1 100
    2        2      2 100
    3        3      3 100
    4        4      4 100
    5        5      5 100
    ```

* `patnInf` : Tupla de **infectados** iniciales por región. Cada elemento de la tupla representa una región.

    ```
    50  0  0  0  0
    ```

* `patnExp` : Tupla de **expuestos** iniciales por región. Cada elemento de la tupla representa una región.

    ```
    0 0 0 0 0
    ```

## Output

Como salida produce la población inicial, con las siguientes entradas:

```
$nInitialInf
[1] 50  0  0  0  0

$nInitialExp
[1] 0 0 0 0 0

$nInf
[1] 50  0  0  0  0

$nExp
[1] 0 0 0 0 0

$nRec
[1] 0 0 0 0 0

$nTotal
[1] 100 100 100 100 100

$names
[1] 1 2 3 4 5

$IDs
[1] 1 2 3 4 5

$relativeInf
[1] 1 1 1 1 1

$nRecoveredToday
[1] 0 0 0 0 0

$nInfectedToday
[1] 0 0 0 0 0

$nExposedToday
[1] 0 0 0 0 0

$nInfMovedToday
[1] 0 0 0 0 0

$controlled
[1] 0 0 0 0 0
```


# Ejecución de la simulación

```R
HPop_update = runSim(HPop, 
                     pat_locator, 
                     relative_move_data, 
                     movement_data, 
                     input_dates, 
                     recover_df, 
                     exposerate,
                     exposepd,
                     exposed_pop_inf_prop = 0, 
                     TSinday = 1,
                     prob_move_per_TS=0)
```

Ejecuta una simulación a partir de la población inicial, la tabla de movilidad y las tasas de recuperación y exposición. 


## Input


* `HPop` : Población inicial.

* `pat_locator`: Tabla de regiones (_patches_)

    ```
      patNames patIDs pop
    1        1      1 100
    2        2      2 100
    3        3      3 100
    4        4      4 100
    5        5      5 100
    ```

* `relative_move_data` : Permite reducir una fracción de la población que se mueve, respecto a los valores absolutos de la siguiente tabla. Se indica región de origen (`from`), región destino (`to`), y el factor por el que se multiplicará la movilidad entre dichas regiones (`relative_move`),

    ```
            date from to relative_move
    1 2020-05-01    1  2             0
    2 2020-05-01    1  3             0
    3 2020-05-01    1  4             0
    4 2020-05-01    1  5             0
    5 2020-05-01    5  1             0
    ```


* `movement_data` : Tabla de movilidad. Se incluyen los movimiento que se aplicarán en cada fecha. Se indica región de origen (`fr_pat`), región destino (`to_pat`), personas que se desplazan (`movers`), población en el origen (`fr_users`) y en el destino (`to_users`).

    ```
            date from to movers fr_pat to_pat fr_users to_users
    1 2020-05-01    1  2     10      1      2      100      100
    2 2020-05-01    1  3      5      1      3      100      100
    3 2020-05-01    1  4      4      1      4      100      100
    4 2020-05-01    1  5      3      1      5      100      100
    5 2020-05-01    5  1      8      5      1      100      100
    ```

* `input_dates` : Lista de fechas en las que se realizará la simulación. 

    ```
    2020-05-01  2020-05-02  2020-05-03  2020-05-04  2020-05-05    2020-05-06  2020-05-07  2020-05-08  2020-05-09  2020-05-10 
    ```

* `recover_df`: _Data frame_ con tasa de recuperación por fecha (1.0 / periodo de recuperación)

    ```
            date   recrate
    1  2020-05-01 0.1666667
    2  2020-05-02 0.1666667
    3  2020-05-03 0.1666667
    4  2020-05-04 0.1666667
    5  2020-05-05 0.1666667
    6  2020-05-06 0.1666667
    7  2020-05-07 0.1666667
    8  2020-05-08 0.1666667
    9  2020-05-09 0.1666667
    10 2020-05-10 0.1666667
    ```

* `exposerate` : Se puede especificar un valor único, para todas las fechas, o bien un _data frame_ con diferentes tasas para cada fecha. Se calcula como (R0 / periodo de recuperación).

    ```
	0.4466667
    ```

* `exposepd`: Periodo de exposición. La tasa diaria de conversión de exposición a infectado se calcula como (1.0 / exposepd)

    ```
	3
    ```

* `exposed_pop_inf_prop = 0` : Permite indicar un porcentaje de individuos expuestos que se consideraría población infecciosa, junto a los infectados. 

* `TSinday = 1` : _Time Steps_ de ejecución para cada día. Por defecto 1. Permite realizar varios pasos de simulación para cada fecha.

* `prob_move_per_TS=0` : Se ignora si es `0` . En caso contrario, se aplica como factor multiplicativo a la matriz de movilidad, indicando la probabilidad de movimiento por cada _time step_. 

## Output

Genera los resultados de la simulación con las siguientes entradas:

* `epidemic_curve`: Tabla con el número de infectados por día.

    ```
            Date inf
    1  2020-05-01  44
    2  2020-05-02  48
    3  2020-05-03  48
    4  2020-05-04  43
    5  2020-05-05  52
    6  2020-05-06  58
    7  2020-05-07  66
    8  2020-05-08  77
    9  2020-05-09  86
    10 2020-05-10  96
    ```


* `all_spread`: Número de infectados por region (_patch_) y día.

    ```
            dates runday  1  2  3  4  5
    1  2020-05-01      1 36  2  2  4  0
    2  2020-05-02      2 32  6  4  6  0
    3  2020-05-03      3 22 10  4 10  2
    4  2020-05-04      4 13 13  4 10  3
    5  2020-05-05      5 14 14  8 13  3
    6  2020-05-06      6 10 18  9 17  4
    7  2020-05-07      7 10 18 14 20  4
    8  2020-05-08      8 13 18 20 22  4
    9  2020-05-09      9 14 24 18 25  5
    10 2020-05-10     10 13 25 21 29  8
    ```


# Pasos de la simulación

## Movimiento

```R
HPop = movementTimeStep(HPop,
                        mobmat,
                        day,
                        control_df,
                        prob_move_per_TS)
```

A partir de la tabla de movilidad, calcula una matriz de probabilidad `P` de ir del patch `i` al `j`:

```
no_mov(1,1)/poblacion(1)  movers(1,2)/poblacion(1)  movers(1,3)/poblacion(1)
movers(2,1)/poblacion(2)  no_mov(2,2)/poblacion(2)  movers(2,3)/poblacion(2)
movers(3,1)/poblacion(3)  movers(3,2)/poblacion(3)  no_mov(3,3)/poblacion(3)
```

Los elementos de la diagonal de esta matriz nos indican la probabilidad de que no se muevan a otra región. Por ejemplo podemos tener la siguiente matriz de probabilidad de transición `P`:

```
1 0.9714295644 0.026428087 0.002142348
2 0.0071428375 0.985714325 0.007142837
3 0.0007141558 0.006428185 0.992857659
```

Para estimar el número de personas que se mueven realmente en cada posible transición `(i, j)`, genera valores aleatorios a partir de una distribución binomial con los siguientes parámetros:

* `prob` : Valor de la celda `(i, j)` de la matriz de probabilidad anterior (`P(i, j)`).
* `size` : Número actual de infectados del _patch_ `i` de origen.  

Con ello se obtiene una matriz de número de personas que se mueven de una región a otra. Por ejemplo, consideremos que tenemos una matriz de probabilidad `P` como la del ejemplo anterior, y el siguiente número de infectados por región

```
1435 4519 1588
```

A partir de la binomial se podrían generar unos valores de movimiento como los siguientes:

```
     1    2    3
1 1395   42    6
2   28 4452   33
3    1   10 1581
```

Al ser valores generados aleatoriamente, es posible que no sumen la población de cada región. Por ello, se normaliza cada fila y se multiplica por el número de infectados en cada región, obteniendo así el número de gente que se mueve a cada región.

La suma de las columnas de la matriz anterior será el número número de infectados que habrá en cada una de las regiones.




### Input

* `HPop` : Población actual.
* `mobmat` : Matriz de movilidad (_data frame_).
* `day` : Fecha del día a simular.
* `control_info` : _Data frame_ de control de movilidad.
* `prob_move_per_TS` : Probabilidad de movimiento en cada _time step_.


### Código comentado

# Bearmod Code

## Parameters model

```{r}
#preprocess_ComVal.R
library(lubridate)

# ## 2013 - 2014 data
# movement_data2 = read.csv("baidu/7 feb/Baidu_LBS_flow_201312-201404.csv")
# cell_user_from_data = read.csv("baidu/7 feb/LBSusers_from_201312-201404.csv")
# cell_user_from_data$date = date(cell_user_from_data$date) + days(1)
# cell_user_to_data = read.csv("baidu/7 feb/LBSusers_to_201312-201404.csv")
# cell_user_to_data$date = date(cell_user_to_data$date) + days(1)

movement_data = read.table("testmove_CV.csv",sep=",",header=T)

patNames = unique(movement_data$to)[order(unique(movement_data$to))]  
patIDs = 1:length(patNames)
pat_locator = data.frame(patNames,patIDs)
#convert dates to format R can read
movement_data$date = ymd("2020-02-25")+movement_data$date

# 
# missing_dates = c(date("2014-1-17"), date("2014-2-2"),date("2014-2-18"),date("2014-2-20")
#     date("2014-3-1"),date("2014-3-2"))
# for (dates in 1:length(missing_dates)){
#   replaceday = subset(movement_data,Date == missing_dates[dates] - days(1))
#   replaceday$Date = replaceday$Date + days(1)
#   movement_data = rbind(movement_data,replaceday)
# }

recrate = 1/12 #daily probability of recovery
exposerate = 2.68/6 # R0 of 2.68, 5.8 days till seeking treatment 
# How many people a single person potentially infects per day -- can be calculated from R0 
#estimate if you divide R0 by infectious period
exposepd = 5.1 # incubation period
```

## Model running

```{r}
#run_model_ComVal.R
####Model running code for BEARmod v.0.6
rm(list=ls())
library(data.table) # fread - fastly reading data
library(lubridate)

# setwd('//worldpop.files.soton.ac.uk/Worldpop/Projects/WP519091_Seasonality')
# setwd('D:/OneDrive - University of Southampton/Wuhan Coronavirus R0/Spread risk')
#setwd('C:/Users/sl4m18/OneDrive - University of Southampton/Wuhan Coronavirus R0/Spread risk')


source("bearmod_fx.R")
# source("bearmod/bearmod_fx.R")
source("preprocess_ComVal.R")
#Initial parameters
NPat = length(patNames)
patnInf = rep(0,NPat)
patnExp = c(rep(0,NPat) )

#pat_locator$pop = 4941509
#three provinces 
pat_locator$pop = rep(0, NPat)
pat_locator$pop[1] = 575470
pat_locator$pop[2] = 2540707
pat_locator$pop[3] = 1825332

#start infection in Comunidad Valenciana
patnInf[which(patNames == 1)] = 5
patnInf[which(patNames == 2)] = 25
patnInf[which(patNames == 3)] = 5

#recovery rate variable for each available day 
recover_df = data.frame(date = seq(from=min(movement_data$date),to=max(movement_data$date),by="days"),recrate = recrate)

##load a new mobility scenario 
relative_move_df=data.frame()
relative_move_data = data.frame()
 
#relative_move_data = read.table("file://C:/Users/nuria/OneDrive/myProjects/COVID-19/BEARmod-master/BEARmod-master/zeroMobility_CV.csv",sep=",",header=T)

#convert dates to format R can read
#relative_move_data$date = ymd("2020-02-25")+30 
 
#### Running the model  ####

HPop = InitiatePop(pat_locator,patnInf,patnExp)
###dates of simulation

#input_dates = rep("2020-02-26",30)
#input_dates=append(input_dates,rep("2020-03-27",15))
#input_dates=append(input_dates,rep("2020-04-11",50))
input_dates = seq(from=min(movement_data$date),to=max(movement_data$date),by="days") # unique(movement_data$date)

#input_dates = seq(from=min(movement_data$date),to=max(movement_data$date),by="days")
#input_dates = seq(date("2020-02-26"),date("2020-4-26"),by="days") # coresponding to the period from 2020-12-08 to 2 wks after LNY's day 
# input_dates = seq(date("2013-12-02"),date("2014-2-27"),by="days") # coresponding to the period from 2020-12-08 to 4 wks after LNY's day
results = list()

HPop_update2 = runSim(HPop,pat_locator,relative_move_data,movement_data, input_dates,recover_df, exposerate,exposepd,exposed_pop_inf_prop = 0, TSinday = 0)
run=1
results[[run]] = HPop_update2$all_spread
onerun <- data.frame(results[run])


for (run in 1:2){
  HPop_update2 = runSim(HPop,pat_locator,relative_move_data,movement_data, input_dates,recover_df, exposerate,exposepd,exposed_pop_inf_prop = 0, TSinday = 0)
  #print(paste0("Run # ",run))
  results[[run]] = HPop_update2$all_spread
}
#######################
# Store simulation data
#######################
results <- as.data.frame(results)
write.table(results,file="simulation.csv",sep = "\t", row.names = F)
```

```{r}
######################
# Plot simulation data 
######################
par(mfrow=c(2,2),oma = c(0, 0, 2, 0))
plot(results$inf_1~as.Date(results$dates,"%y/%m/%d"),main = "Number of infections \n actively circulating", type='l',col="blue",ylab="I", xlab="Date")
plot(results$exp_1~as.Date(results$dates,"%y/%m/%d"),
      type='l',col="blue",ylab="E", xlab="Date",main="Population currently in incubation")
plot(results$rec_1~as.Date(results$dates,"%y/%m/%d"),
      type='l',col="blue",ylab="R", xlab="Date",main="Population no longer infectious \n due to isolation or immunity")
plot(results$sus_1~as.Date(results$dates,"%y/%m/%d"),type='l',col="blue",
  ylab="S", xlab="Date",main="Population not immune to disease")
mtext("Castellon", outer = TRUE, cex = 1.5)

######################
# Plot simulation data 
######################
par(mfrow=c(2,2),oma = c(0, 0, 2, 0))
plot(results$inf_2~as.Date(results$dates,"%y/%m/%d"),main = "Number of infections \n actively circulating", type='l',col="blue",ylab="I", xlab="Date")
plot(results$exp_2~as.Date(results$dates,"%y/%m/%d"),
      type='l',col="blue",ylab="E", xlab="Date",main="Population currently in incubation")
plot(results$rec_2~as.Date(results$dates,"%y/%m/%d"),
      type='l',col="blue",ylab="R", xlab="Date",main="Population no longer infectious \n due to isolation or immunity")
plot(results$sus_2~as.Date(results$dates,"%y/%m/%d"),type='l',col="blue",
  ylab="S", xlab="Date",main="Population not immune to disease")
mtext("Valencia", outer = TRUE, cex = 1.5)

######################
# Plot simulation data 
######################
par(mfrow=c(2,2),oma = c(0, 0, 2, 0))
plot(results$inf_3~as.Date(results$dates,"%y/%m/%d"),main = "Number of infections \n actively circulating", type='l',col="blue",ylab="I", xlab="Date")
plot(results$exp_3~as.Date(results$dates,"%y/%m/%d"),
      type='l',col="blue",ylab="E", xlab="Date",main="Population currently in incubation")
plot(results$rec_3~as.Date(results$dates,"%y/%m/%d"),
      type='l',col="blue",ylab="R", xlab="Date",main="Population no longer infectious \n due to isolation or immunity")
plot(results$sus_3~as.Date(results$dates,"%y/%m/%d"),type='l',col="blue",
  ylab="S", xlab="Date",main="Population not immune to disease")
mtext("Alicante", outer = TRUE, cex = 1.5)
```


## The core model file
```{r}
######
#bearmode_fx.R
library(lubridate)

#This function creates the starting population
InitiatePop = function(pat_locator,initialInf,initialExp){
  NPat = dim(pat_locator)[1]
  list(
    nInitialInf = initialInf,
    nInitialExp = initialExp,
    nInf = initialInf,
    nExp = initialExp,
    nRec = rep(0,NPat),
    nTotal = pat_locator$pop,
    names = pat_locator$patNames,
    IDs = pat_locator$patIDs,
    relativeInf = rep(1,NPat),
    nRecoveredToday = rep(0,NPat),
    nInfectedToday = rep(0,NPat),
    nExposedToday = rep(0,NPat),
    nInfMovedToday = rep(0,NPat),
    controlled = rep(0,NPat)
  )
}
######################################################################
##### Epidemic functions: exposure, infectivity, recovery  ####
#########################################################################
# Random number of people recovered R at current_day (cumulated binomial)
#########################################################################
recoveryTimeStep = function(HPop, recrate_values,current_day){
  recrate = subset(recrate_values,date == current_day)$recrate
  print(paste0("Day ",current_day, " recovery rate: ", recrate))
  for (i in 1:length(HPop$nInf)){
    # HPop$nRecoveredToday[i] is computed by using a random vector of size
    # HPop$nInf[i] from a Binomial Distribution with parameters n=1 and 
    # p = recreate
  HPop$nRecoveredToday[i]= sum(rbinom(HPop$nInf[i],1,recrate))
  HPop$nInf[i] = HPop$nInf[i] - HPop$nRecoveredToday[i]
  HPop$nRec[i] = HPop$nRec[i] + HPop$nRecoveredToday[i]
  }
  print(paste0("Number of people recovering: ",sum(HPop$nRecoveredToday)))
  HPop
}
########################################################################
# Random number of people infected I at current_day (cumulated binomial)
########################################################################
exposedtoinfTimeStep = function(HPop, exp_to_infrate){
  #(exp_to_infrate)
  for (i in 1:length(HPop$nInf)){
    print(HPop$nExposedToday[i])
    print(HPop$nExp[i])
    # HPop$nInfectedToday[i] is computed by using a random vector of size
    # HPop$nExp[i] from a Binomial Distribution with parameters n=1 and
    # p = exp_to_infrate
    HPop$nInfectedToday[i]= sum(rbinom(HPop$nExp[i],1,exp_to_infrate))
    HPop$nInf[i] = HPop$nInf[i] + HPop$nInfectedToday[i]
    HPop$nExp[i] = HPop$nExp[i] - HPop$nInfectedToday[i]
  }
  print(paste0("Number of people newly infectious: ",sum(HPop$nInfectedToday)))
  HPop
}
########################################################################
# Random number of people exposed E at current_day (transformed Poisson)
########################################################################
exposedTimeStep = function(HPop, exposerate_df, current_day, exposed_pop_inf_prop){
  if (is.numeric(exposerate_df)){
    exposerate = exposerate_df
  }
  if (is.data.frame(exposerate_df)){
    exposerate = subset(exposerate_df, date == current_day)$exposerate
  }
  for (i in 1:length(HPop$nInf)){
    infectious_pop = HPop$nInf[i] + exposed_pop_inf_prop * HPop$nExp[i]
    #HPop$nExposedToday[i]= sum(rbinom(infectious_pop,1,exposerate)) * (1 - ( (HPop$nInf[i] + HPop$nExp[i]) / HPop$nTotal[i]))
    HPop$nExposedToday[i]= sum(rpois(infectious_pop,exposerate)) * (1 - ( (HPop$nInf[i] + HPop$nExp[i] + HPop$nRec[i]) / HPop$nTotal[i]))
    if (HPop$nExp[i] + HPop$nExposedToday[i] < HPop$nTotal[i] - HPop$nInf[i] - HPop$nRec[i] ) {
      HPop$nExp[i] = HPop$nExp[i] + HPop$nExposedToday[i]
      
    } 
    else {
      HPop$nExposedToday[i] = max(0,HPop$nTotal[i] - HPop$nInf[i] - HPop$nExp[i]- HPop$nRec[i])
      HPop$nExp[i]  = max(0,HPop$nTotal[i] - HPop$nInf[i] - HPop$nRec[i])
    }
  }
  print(paste0("Number of people newly exposed: ",sum(HPop$nExposedToday)))
  HPop
}

####### Activity functions: Human movement ####
movementTimeStep = function(HPop, mobmat,day,control_df,prob_move_per_TS){
  # Crea una matrix de nPatches x nPatches
  movement_matrix = matrix(0,NPat,NPat,dimnames=list(patIDs,patIDs))
  # Obtiene el subconjunto de movimientos del dia actual
  daily_move = subset(mobmat,date == day)
  # Elimina filas con valores vacíos
  daily_move = subset(daily_move,!is.na(fr_pat) & !is.na(to_pat) & !is.na(fr_users) & !is.na(movers))
  # Filtra solo las columnas que nos interesan
  daily_move_mat = daily_move[,is.element(names(daily_move),c("fr_pat","to_pat","fr_users","movers"))]
  daily_move_mat = as.matrix(daily_move_mat)
  
  # Obtiene los indices de las diferentes columnas
  col1 = which(colnames(daily_move_mat) == "fr_pat")
  col2=which(colnames(daily_move_mat) == "to_pat")
  colmove = which(colnames(daily_move_mat) == "movers")
  colusers=which(colnames(daily_move_mat) == "fr_users")

  # Matriz de movimientos relativos. Cada elemento (i,j) representa que proporcion de usuarios de i se mueven a j
  movement_matrix[daily_move_mat[,c(col1,col2)]] = daily_move_mat[,colmove]/daily_move_mat[,colusers]
  # Se comprueba que ninguna fila sume más de 1. Si esto ocurriese, se corrige normalizando
  if (length(which(rowSums(movement_matrix)>1)) > 0){
    print("Warning: row sums > 1 in movement matrix. Correcting...")
    correctingrows = which(rowSums(movement_matrix)>1)
    for (i in correctingrows){
    movement_matrix[i,] = movement_matrix[i,] /sum(movement_matrix[i,] )
    }
  }
  # En caso de indicar probabilidad de movimiento por time step, se multiplica la matriz de movimiento por este factor
  if (prob_move_per_TS > 0){
    movement_matrix = movement_matrix*prob_move_per_TS
  }
  # En la diagonal se pone 1 menos la suma del resto de la fila
  for (i in 1:length(patIDs)){
    movement_matrix[i,i] = 1 - sum(movement_matrix[i,-i])
  }
  
  # Crea un vector de poblacion con movilidad controlada
  HPop$controlled = rep(0,length(HPop$names))
  # Busca en la tabla de control de movilidad (si la hubiese) las entradas de la fecha actual
  if (length(which(control_df$date == day)) > 0){
    # Filtra las filas de la tabla correspondientes al dia actual
    control_df_sub = subset(control_df,date == day)
    # Comprueba si el filtrado ha devuelto filas
    if (dim(control_df_sub)[1] > 0){
    # Pone en cada entrada (patch) del vector de movilidad controlada el ratio a aplicar
      for (i in 1:dim(control_df_sub)[1]){
      HPop$controlled[which(HPop$names == control_df_sub$from[i])] = control_df_sub$relative_move[i]
    }
  }
}
  # En caso de haber control de movilidad, se aplica la reduccion de movilidad con stopMovement
  if (sum(HPop$controlled)>0){
    movement_matrix = stopMovement(HPop,movement_matrix,day)
  }
  #deterministic version
  #HPop$nInfMovedToday = colSums(diag(HPop$nInf) %*% movement_matrix) - HPop$nInf
  #HPop$nInf = colSums(diag(HPop$nInf) %*% movement_matrix)
  HPop$nInf = ceiling(HPop$nInf)
  # stochastic version

  # Para cada entrada (i,j) de la matriz de movilidad:
  #     - movement_matrix(i,j) representa la probabilidad p de que un invididuo de la region i se mueve a j
  #     - Se toma el número de infectados de la region i como numero de ensayos de la distribucion binomial
  #     - Se genera un valor aleatorio a partir de dicha distribucion para cada entrada, que representa los infectados que se han movido de i a j (incluyendo los que se quedan en la misma región)
    z <- rbinom(n=NPat^2,size = rep(HPop$nInf,each=NPat),prob = t(movement_matrix)[])
  moved_matrix = t(matrix(z,NPat,NPat,dimnames=list(patIDs,patIDs)))
  # Se normaliza cada fila de la matriz de movimientos y se multiplican por el número de infectados en i para asegurarnos que la suma de cada fila sea igual al número de infectados en cada región
  for (i in 1:dim(moved_matrix)[1]){
     if (sum(moved_matrix[i,]) > 0){
     moved_matrix[i,] = moved_matrix[i,]/sum(moved_matrix[i,]) * HPop$nInf[i]
     }
  }
  # Se suman las columnas de la matrix (nuevo número de infectados en cada region j)
  HPop$nInfMovedToday = ceiling(colSums(moved_matrix))
  
  # A la población infectada de cada patch, se le restan los que salen y se suman los que entran
  HPop$nInf = HPop$nInf - floor(rowSums(moved_matrix)) + ceiling(colSums(moved_matrix))
  #quick fix

  # Evita que el numero de infectados de una region pueda ser superior al numero total de habitantes
  for (i in 1:length(HPop$nInf)){
    if (HPop$nInf[i] > HPop$nTotal[i]){
      HPop$nInf[i] = HPop$nTotal[i]
    }
  }
  #print(paste0("Number of infected people moving: ",sum(abs(HPop$nInfMovedToday))/2))
  HPop
}


###### Response functions: Control
#relative_movement is the proportion of original movement out/in that we want to keep -- ie. .1 = 10% of original movement rate
stopMovement = function(HPop,mobmat,current_date){
  stopping = which(HPop$controlled > 0)
    if (length(stopping) > 0){
     # print(paste("stopping movement in patches", HPop$names[stopping]))
      for (ctrl_pat in stopping){
    control_patches = HPop$IDs[ctrl_pat]
    # Para cada patch con movilidad controlada, se aplica el factor de control en toda la fila y columna de la matriz de movilidad correspondiente al patch
    mobmat[control_patches,] = mobmat[control_patches,] * HPop$controlled[ctrl_pat]
    mobmat[,control_patches] = mobmat[,control_patches] * HPop$controlled[ctrl_pat]
    # Recalcula la diagonal
    for (i in 1:length(HPop$IDs)){
      mobmat[i,i] = 1 - sum(mobmat[i,-i])
    }
      }
    }
    mobmat
}
########################################
# Revisado has aquí 1 de Abril 2020
###### Master function  ################
runSim = function(HPop,pat_info,control_info,mobmat,day_list,recrate_values,exposerate_df,exposepd,exposed_pop_inf_prop = 0,TSinday = 1,prob_move_per_TS=0) {
  epidemic_curve <- data.frame(Date=as.Date(character()),
                               inf=c(),
                               stringsAsFactors=FALSE)  
  if (TSinday > 1){
    #recrate_values$recrate = 1-(1-recrate_values$recrate)^(1/TSinday)
    exposetoinfrate = 1/exposepd
    exposepd = 1/(1 - exp(log(1-exposetoinfrate) / TSinday))
    #recrate_values$recrate = 1 - ((1 - recrate_values$recrate) ^ (1/TSinday))
    recrate_values$recrate = 1 - exp(log(1-recrate_values$recrate) / TSinday)
    if (is.numeric(exposerate_df)){
     # exposerate_df = 1-(1-exposerate_df)^(1/TSinday)
      exposerate_df = exposerate_df/TSinday      
     # recrate_values$recrate = 1 - ((1 - recrate_values$recrate) ^ (1/TSinday))
    }
    if (is.data.frame(exposerate_df)){
     # exposerate_df$exposerate = 1-(1-exposerate_df$exposerate)^(1/TSinday)
      exposerate_df$exposerate = 1 - exp(log(1-exposerate_df$exposerate) / TSinday)
    }
  }
  all_spread = matrix(0,length(day_list),length(HPop$nInf))
  colnames(all_spread) = HPop$names
  #print(all_dates)
  for (current_day in 1:length(day_list)){
    for (current_TS in 1:TSinday){
    #print("Day: ")
	  #print(day_list[current_day])
    HPop = recoveryTimeStep(HPop,recrate_values,day_list[current_day])
    HPop = exposedtoinfTimeStep(HPop,1/exposepd)
    HPop = exposedTimeStep(HPop,exposerate_df, day_list[current_day], exposed_pop_inf_prop)
    
    HPop = movementTimeStep(HPop,mobmat,day_list[current_day],control_info,prob_move_per_TS)
    }
    #save(HPop,file=paste(current_day,".RData"))
    epidemic_curve = rbind(epidemic_curve,data.frame(Date = day_list[current_day], inf = sum(HPop$nInf)))
    all_spread[current_day,] = HPop$nInf
    
  }
  all_spread_2 = data.frame(dates = day_list,runday = 1:length(day_list))
  all_spread_2= cbind(all_spread_2,all_spread)
  list(HPop = HPop,epidemic_curve = epidemic_curve,all_spread=all_spread_2)
}

################################################################################################
# Second Approach
##########################################
exposedTimeStep_timespent = function(HPop, exposerate_df, current_day, exposed_pop_inf_prop,ts_data){
  TS_matrix = matrix(0,NPat,NPat,dimnames=list(patIDs,patIDs))
  daily_move = subset(ts_data,date == current_day)
  daily_move = subset(daily_move,!is.na(fr_pat) & !is.na(to_pat) & !is.na(fr_users) & !is.na(movers))  
  daily_move_mat = daily_move[,is.element(names(daily_move),c("fr_pat","to_pat","fr_users","movers"))]
  daily_move_mat = as.matrix(daily_move_mat)
  col1 = which(colnames(daily_move_mat) == "fr_pat")
  col2=which(colnames(daily_move_mat) == "to_pat")
  colmove = which(colnames(daily_move_mat) == "movers")
  colusers=which(colnames(daily_move_mat) == "fr_users")
  TS_matrix[daily_move_mat[,c(col1,col2)]] = daily_move_mat[,colmove]/daily_move_mat[,colusers]
  if (length(which(rowSums(TS_matrix)>1)) > 0){
    print("Warning: row sums > 1 in movement matrix. Correcting...")
    correctingrows = which(rowSums(TS_matrix)>1)
    for (i in correctingrows){
      TS_matrix[i,] = TS_matrix[i,] /sum(TS_matrix[i,] )
    }
  }
  for (i in 1:length(patIDs)){
    TS_matrix[i,i] = 1 - sum(TS_matrix[i,-i])
  }
  if (is.numeric(exposerate_df)){
    exposerate = exposerate_df
  }
  if (is.data.frame(exposerate_df)){
    exposerate = subset(exposerate_df, date == current_day)$exposerate
  }
  movement_adjusted_infectious_prop = rep(0,length(HPop$nInf))
  for (i in 1:length(HPop$nInf)){
    movement_adjusted_infectious_prop[i] = sum(((HPop$nInf * TS_matrix[,i]) + exposed_pop_inf_prop * sum(( HPop$nExp * TS_matrix[,i])))) / sum(HPop$nTotal * TS_matrix[,i])
  }
  susceptible_vec = round(HPop$nTotal - HPop$nInf - HPop$nExp - HPop$nRec)
  ######################################################################################
  probability_infection = 1-exp(-exposerate * movement_adjusted_infectious_prop)
  ######################################################################################
  for (i in 1:length(HPop$nInf)){
    susceptible_weighted_pop = round(susceptible_vec[i]*TS_matrix[i,])
    HPop$nExposedToday[i] = round(sum(rbinom(length(susceptible_weighted_pop),size = susceptible_weighted_pop,prob=probability_infection)))
    if (HPop$nExp[i] + HPop$nExposedToday[i] < HPop$nTotal[i] - HPop$nInf[i] - HPop$nRec[i] ) {
      HPop$nExp[i] = HPop$nExp[i] + HPop$nExposedToday[i]
      
    } else {
      HPop$nExposedToday[i] = HPop$nTotal[i] - HPop$nInf[i] - HPop$nExp[i]- HPop$nRec[i]
      HPop$nExp[i]  = HPop$nTotal[i] - HPop$nInf[i] - HPop$nRec[i]
      
    }
  }
  #print(paste0("Number of people newly exposed: ",sum(HPop$nExposedToday)))
  HPop
}

runSim_timespent = function(HPop,pat_info,control_info,TS_data,day_list,recrate_values,exposerate_df,exposepd,exposed_pop_inf_prop = 0,TSinday = 1) {
  
  
  epidemic_curve <- data.frame(Date=as.Date(character()),
                               inf=c(),
                               stringsAsFactors=FALSE) 
  
  if (TSinday > 1){
    #recrate_values$recrate = 1-(1-recrate_values$recrate)^(1/TSinday)
    exposetoinfrate = 1/exposepd
    exposepd = 1/(1 - exp(log(1-exposetoinfrate) / TSinday))
    #recrate_values$recrate = 1 - ((1 - recrate_values$recrate) ^ (1/TSinday))
    recrate_values$recrate = 1 - exp(log(1-recrate_values$recrate) / TSinday)
    if (is.numeric(exposerate_df)){
      # exposerate_df = 1-(1-exposerate_df)^(1/TSinday)
      exposerate_df = exposerate_df/TSinday      
      # recrate_values$recrate = 1 - ((1 - recrate_values$recrate) ^ (1/TSinday))
    }
    if (is.data.frame(exposerate_df)){
      # exposerate_df$exposerate = 1-(1-exposerate_df$exposerate)^(1/TSinday)
      exposerate_df$exposerate = 1 - exp(log(1-exposerate_df$exposerate) / TSinday)
    }
  }
  
  all_spread = matrix(0,length(day_list),length(HPop$nInf))
  colnames(all_spread) = HPop$names
  #print(all_dates)
  for (current_day in 1:length(day_list)){
    for (current_TS in 1:TSinday){
      print(day_list[current_day])
      HPop = recoveryTimeStep(HPop,recrate_values,day_list[current_day])
      HPop = exposedtoinfTimeStep(HPop,1/exposepd)
      HPop = exposedTimeStep_timespent(HPop,exposerate_df, day_list[current_day], exposed_pop_inf_prop,TS_data)
    }
    #save(HPop,file=paste(current_day,".RData"))
    epidemic_curve = rbind(epidemic_curve,data.frame(Date = day_list[current_day], inf = sum(HPop$nInf)))
    all_spread[current_day,] = HPop$nInf
    
  }
  all_spread_2 = data.frame(dates = day_list,runday = 1:length(day_list))
  all_spread_2= cbind(all_spread_2,all_spread)
  list(HPop = HPop,epidemic_curve = epidemic_curve,all_spread=all_spread_2)
}
```

