---
title: "Untitled"
author: "COVId19 TaskForce"
date: "4/7/2020"
output: pdf_document
---

```{r setup, include=FALSE}
knitr::opts_chunk$set(echo = TRUE)
```


```{r echo=FALSE, results='hide', warning=FALSE, error=FALSE, message=FALSE}
rm(list=ls())
library(data.table) # fread - fastly reading data
library(lubridate)
library(knitr)

source("bearmod_helper.R")

# Establece fechas de la simulacion
start_date = ymd("2020-03-01")
end_date = ymd("2020-04-06")
input_dates = seq(from=start_date,to=end_date,by="days") 

# Parametros del modelo
params = list()
params$prop_reported = 0.2  # Factor por el que multiplicar los casos reales para obtener los reportados
params$exposepd = 5.1 #5.1 # incubation period (1/exposepd = prob. of exp -> inf transition)
params$recrate = 1/12 #daily probability of recovery (prob. of inf -> rec transition)
exposed_pop_inf_prop = 0.7

# Parametros con probabilidad de infeccion de expuestos = 0
# milestones = data.frame()
# milestones = rbind(milestones, data.frame(desc="A. Ninguna acción tomada", date=ymd("2020-02-01"), exposerate=9/12))
# milestones = rbind(milestones, data.frame(desc="B. Distanciamiento social", date=ymd("2020-03-09"), exposerate=7.5/12))
# milestones = rbind(milestones, data.frame(desc="C. Cierre de colegios", date=ymd("2020-03-13"), exposerate=7/12))
# milestones = rbind(milestones, data.frame(desc="D. Cierre", date=ymd("2020-03-14"), exposerate=4.5/12))
# milestones = rbind(milestones, data.frame(desc="E. Cierre de todos los sectores no esenciales", date=ymd("2020-03-28"), exposerate=1/12))
# #milestones = rbind(milestones, data.frame(date=ymd("2020-04-11"), desc="Total isolation", exposerate=1/12))
# params$exposerate = fillDates(input_dates, milestones)
# 
# pat_locator_cv = data.frame(patIDs="1", patNames="CV", pop=4963703, nInf=15, nExp=15*2)

# Parametros con probabilidad de infeccion de expuestos = 1
# milestones = data.frame()
# milestones = rbind(milestones, data.frame(desc="A. Ninguna acción tomada", date=ymd("2020-02-01"), exposerate=4/12))
# milestones = rbind(milestones, data.frame(desc="B. Distanciamiento social", date=ymd("2020-03-09"), exposerate=3/12))
# milestones = rbind(milestones, data.frame(desc="C. Cierre de colegios", date=ymd("2020-03-13"), exposerate=2.75/12))
# milestones = rbind(milestones, data.frame(desc="D. Cierre", date=ymd("2020-03-14"), exposerate=2.68/12))
# milestones = rbind(milestones, data.frame(desc="E. Cierre de todos los sectores no esenciales", date=ymd("2020-03-28"), exposerate=0.4/12))
# #milestones = rbind(milestones, data.frame(date=ymd("2020-04-11"), desc="Total isolation", exposerate=1/12))
# params$exposerate = fillDates(input_dates, milestones)
# 
# pat_locator_cv = data.frame(patIDs="1", patNames="CV", pop=4963703, nInf=15, nExp=15)

# Parametros con probabilidad de infeccion de expuestos = 0.7
milestones = data.frame()
milestones = rbind(milestones, data.frame(desc="A. Ninguna acción tomada", date=ymd("2020-02-01"), exposerate=4.5/12))
milestones = rbind(milestones, data.frame(desc="B. Distanciamiento social", date=ymd("2020-03-09"), exposerate=4/12))
milestones = rbind(milestones, data.frame(desc="C. Cierre de colegios", date=ymd("2020-03-13"), exposerate=3.75/12))
milestones = rbind(milestones, data.frame(desc="D. Cierre", date=ymd("2020-03-14"), exposerate=3/12))
milestones = rbind(milestones, data.frame(desc="E. Cierre de todos los sectores no esenciales", date=ymd("2020-03-28"), exposerate=0.5/12))
#milestones = rbind(milestones, data.frame(date=ymd("2020-04-11"), desc="Total isolation", exposerate=1/12))
params$exposerate = fillDates(input_dates, milestones)

pat_locator_cv = data.frame(patIDs="1", patNames="CV", pop=4963703, nInf=15, nExp=15)


# Tabla de movilidad por provincias (_prov) y sin movilidad (_zero)
movement_data_prov = read.table("testmove_CV_normal.csv",sep=",",header=T)
movement_data_prov = fillDates(input_dates, movement_data_prov)

movement_data_zero = data.frame(date=NA, fr_pat=NA, to_pat=NA, fr_users=NA, movers=NA)
```


```{r echo=FALSE, results='asis'}
kable(milestones, digits=2, col.names = c("Punto de control", "Fecha", "$U$"))
```

Los valores de los parámetros empleados en las simulaciones son: la tasa de detección considerada es de `r params$prop_reported`, la probabilidad de del paso de un individuo expuesto a infectado considerada es de `r 1/params$exposepd` y finalmente la probabilidad diaria de recuperación de `r params$recrate`.
 

## Escenario 1 (A+B+C+D+E)

```{r echo=FALSE}
results = runModel(pat_locator_cv, movement_data_zero, input_dates, params, num_runs = 10, show_reported = TRUE, exposed_pop_inf_prop=exposed_pop_inf_prop)

real_data = read.table("cv_covid19.csv",sep=",",header=T)
real_data = real_data[61:97,]
real_data$removed = real_data$deaths + real_data$recovered
real_data$inf = real_data$cases - real_data$removed

results$all_spread$cases_CV = results$all_spread$inf_CV + results$all_spread$rec_CV

# Plot 
#plotAllPatches(results$all_spread, patNames, col="inf", milestones=milestones, real_data=real_data)
plotAllPatches(results$all_spread, patNames, col="cases", milestones=milestones, real_data=real_data)

inf = results$all_spread$inf_CV[length(results$all_spread$inf_CV)]
rec = results$all_spread$rec_CV[length(results$all_spread$rec_CV)]
escenarios = data.frame(escenario="Escenario #1 (A+B+C+D+E)", inf=inf, rec=rec, cases=(inf+rec))
```

```{r echo=FALSE}
real_cases = real_data$cases 
model_cases = results[["all_spread"]]$cases_CV # results[["epidemic_curve"]]$inf
s <- length(model_cases)
r <- length(real_cases)
delta <- 36 #dias
min_s <- s-delta
min_r <- r-delta
datos <- data.frame()
#length(results[["epidemic_curve"]]$inf[min_s:s])
#length(real_data$inf[min_r:r])
x <- abs(model_cases[min_s:s]-real_cases[min_r:r])/pat_locator_cv$pop
mean_error <- mean(x,na.rm = TRUE)
#plot(x,type='p',col='red',xlab = "days",ylab = "Residuals", 
#     main = "Diferencias relativas entre casos y casos reportados: 37 dias",ylim = c(0,0.002))
```
El error relativo promedio en el ajuste de los último `r delta` días es de `r mean_error`, esto lleva a un error de $\pm$ `r floor(pat_locator_cv$pop * mean_error)` individuos.



## Escenario 2 (A+B+C+D)

```{r echo=FALSE}
milestones = milestones[1:(nrow(milestones)-1),]
params$exposerate = fillDates(input_dates, milestones)

results = runModel(pat_locator_cv, movement_data_zero, input_dates, params, num_runs = 10, show_reported = TRUE, exposed_pop_inf_prop = exposed_pop_inf_prop)

real_data = read.table("cv_covid19.csv",sep=",",header=T)
real_data = real_data[61:97,]
real_data$removed = real_data$deaths + real_data$recovered
real_data$inf = real_data$cases - real_data$removed

results$all_spread$cases_CV = results$all_spread$inf_CV + results$all_spread$rec_CV

# Plot 
#plotAllPatches(results$all_spread, patNames, col="inf", milestones=milestones, real_data=real_data)
plotAllPatches(results$all_spread, patNames, col="cases", milestones=milestones, real_data=real_data)

inf = results$all_spread$inf_CV[length(results$all_spread$inf_CV)]
rec = results$all_spread$rec_CV[length(results$all_spread$rec_CV)]
escenarios = rbind(escenarios, data.frame(escenario="Escenario #2 (A+B+C+D)", inf=inf, rec=rec, cases=(inf+rec)))
```

```{r echo=FALSE}
real_cases = real_data$cases 
model_cases = results[["all_spread"]]$cases_CV # results[["epidemic_curve"]]$inf
s <- length(model_cases)
r <- length(real_cases)
delta <- 36 #dias
min_s <- s-delta
min_r <- r-delta
datos <- data.frame()
#length(results[["epidemic_curve"]]$inf[min_s:s])
#length(real_data$inf[min_r:r])
x <- abs(model_cases[min_s:s]-real_cases[min_r:r])/pat_locator_cv$pop
mean_error <- mean(x,na.rm = TRUE)
#plot(x,type='p',col='red',xlab = "days",ylab = "Residuals", 
#     main = "Diferencias relativas entre casos y casos reportados: 37 dias",ylim = c(0,0.002))
```
El error relativo promedio en el ajuste de los último `r delta` días es de `r mean_error`, esto lleva a un error de $\pm$ `r floor(pat_locator_cv$pop * mean_error)` individuos.


## Escenario 3 (A+B+C)

```{r echo=FALSE}
milestones = milestones[1:(nrow(milestones)-1),]
params$exposerate = fillDates(input_dates, milestones)

results = runModel(pat_locator_cv, movement_data_zero, input_dates, params, num_runs = 10, show_reported = TRUE, exposed_pop_inf_prop = exposed_pop_inf_prop)

real_data = read.table("cv_covid19.csv",sep=",",header=T)
real_data = real_data[61:97,]
real_data$removed = real_data$deaths + real_data$recovered
real_data$inf = real_data$cases - real_data$removed

results$all_spread$cases_CV = results$all_spread$inf_CV + results$all_spread$rec_CV

# Plot 
#plotAllPatches(results$all_spread, patNames, col="inf", milestones=milestones, real_data=real_data)
plotAllPatches(results$all_spread, patNames, col="cases", milestones=milestones, real_data=real_data)

inf = results$all_spread$inf_CV[length(results$all_spread$inf_CV)]
rec = results$all_spread$rec_CV[length(results$all_spread$rec_CV)]
escenarios = rbind(escenarios, data.frame(escenario="Escenario #3 (A+B+C)", inf=inf, rec=rec, cases=(inf+rec)))
```

```{r echo=FALSE}
real_cases = real_data$cases 
model_cases = results[["all_spread"]]$cases_CV # results[["epidemic_curve"]]$inf
s <- length(model_cases)
r <- length(real_cases)
delta <- 36 #dias
min_s <- s-delta
min_r <- r-delta
datos <- data.frame()
#length(results[["epidemic_curve"]]$inf[min_s:s])
#length(real_data$inf[min_r:r])
x <- abs(model_cases[min_s:s]-real_cases[min_r:r])/pat_locator_cv$pop
mean_error <- mean(x,na.rm = TRUE)
#plot(x,type='p',col='red',xlab = "days",ylab = "Residuals", 
#     main = "Diferencias relativas entre casos y casos reportados: 37 dias",ylim = c(0,0.002))
```
El error relativo promedio en el ajuste de los último `r delta` días es de `r mean_error`, esto lleva a un error de $\pm$ `r floor(pat_locator_cv$pop * mean_error)` individuos.



## Escenario 4 (A+B)

```{r echo=FALSE}
milestones = milestones[1:(nrow(milestones)-1),]
params$exposerate = fillDates(input_dates, milestones)

results = runModel(pat_locator_cv, movement_data_zero, input_dates, params, num_runs = 10, show_reported = TRUE, exposed_pop_inf_prop = exposed_pop_inf_prop)

real_data = read.table("cv_covid19.csv",sep=",",header=T)
real_data = real_data[61:97,]
real_data$removed = real_data$deaths + real_data$recovered
real_data$inf = real_data$cases - real_data$removed

results$all_spread$cases_CV = results$all_spread$inf_CV + results$all_spread$rec_CV

# Plot 
#plotAllPatches(results$all_spread, patNames, col="inf", milestones=milestones, real_data=real_data)
plotAllPatches(results$all_spread, patNames, col="cases", milestones=milestones, real_data=real_data)

inf = results$all_spread$inf_CV[length(results$all_spread$inf_CV)]
rec = results$all_spread$rec_CV[length(results$all_spread$rec_CV)]
escenarios = rbind(escenarios, data.frame(escenario="Escenario #4 (A+B)", inf=inf, rec=rec, cases=(inf+rec)))
```

```{r echo=FALSE}
real_cases = real_data$cases 
model_cases = results[["all_spread"]]$cases_CV # results[["epidemic_curve"]]$inf
s <- length(model_cases)
r <- length(real_cases)
delta <- 36 #dias
min_s <- s-delta
min_r <- r-delta
datos <- data.frame()
#length(results[["epidemic_curve"]]$inf[min_s:s])
#length(real_data$inf[min_r:r])
x <- abs(model_cases[min_s:s]-real_cases[min_r:r])/pat_locator_cv$pop
mean_error <- mean(x,na.rm = TRUE)
#plot(x,type='p',col='red',xlab = "days",ylab = "Residuals", 
#     main = "Diferencias relativas entre casos y casos reportados: 37 dias",ylim = c(0,0.002))
```
El error relativo promedio en el ajuste de los último `r delta` días es de `r mean_error`, esto lleva a un error de $\pm$ `r floor(pat_locator_cv$pop * mean_error)` individuos.


## Escenario 5 (A)

```{r echo=FALSE}
milestones = milestones[1:(nrow(milestones)-1),]
params$exposerate = fillDates(input_dates, milestones)

results = runModel(pat_locator_cv, movement_data_zero, input_dates, params, num_runs = 10, show_reported = TRUE, exposed_pop_inf_prop = exposed_pop_inf_prop)

real_data = read.table("cv_covid19.csv",sep=",",header=T)
real_data = real_data[61:97,]
real_data$removed = real_data$deaths + real_data$recovered
real_data$inf = real_data$cases - real_data$removed

results$all_spread$cases_CV = results$all_spread$inf_CV + results$all_spread$rec_CV

# Plot 
#plotAllPatches(results$all_spread, patNames, col="inf", milestones=milestones, real_data=real_data)
plotAllPatches(results$all_spread, patNames, col="cases", milestones=milestones, real_data=real_data)

inf = results$all_spread$inf_CV[length(results$all_spread$inf_CV)]
rec = results$all_spread$rec_CV[length(results$all_spread$rec_CV)]
escenarios = rbind(escenarios, data.frame(escenario="Escenario #5 (A)", inf=inf, rec=rec, cases=(inf+rec)))
```

```{r echo=FALSE}
real_cases = real_data$cases 
model_cases = results[["all_spread"]]$cases_CV # results[["epidemic_curve"]]$inf
s <- length(model_cases)
r <- length(real_cases)
delta <- 36 #dias
min_s <- s-delta
min_r <- r-delta
datos <- data.frame()
#length(results[["epidemic_curve"]]$inf[min_s:s])
#length(real_data$inf[min_r:r])
x <- abs(model_cases[min_s:s]-real_cases[min_r:r])/pat_locator_cv$pop
mean_error <- mean(x,na.rm = TRUE)
#plot(x,type='p',col='red',xlab = "days",ylab = "Residuals", 
#     main = "Diferencias relativas entre casos y casos reportados: 37 dias",ylim = c(0,0.002))
```
El error relativo promedio en el ajuste de los último `r delta` días es de `r mean_error`, esto lleva a un error de $\pm$ `r floor(pat_locator_cv$pop * mean_error)` individuos.



A día 6/04/2020 hay un total de 7330 casos registrados en la Comunidad Valenciana, de los cuales 5763 permanecen infectados en la actualidad. Partiendo desde el día 1/03/2020 se han realizado diferentes escenarios de simulación dependiendo de la medida de control implantada en una fecha determinada, considerando una tasa de casos detectados frente a casos reales del 20%.

```{r echo=FALSE}
escenarios$fallecidos = escenarios$cases*0.087
escenarios$recuperados = escenarios$cases*0.127
kable(escenarios[,c("escenario", "cases", "fallecidos", "recuperados")], digits=0, col.names = c("Escenario", "Casos reportados", "Fallecidos estimados", "Recuperados estimados"))
```
