---
title: "Untitled"
author: "COVId19 TaskForce"
date: "11/4/2020"
output:
  pdf_document: default
  html_document:
    df_print: paged
  word_document: default
---

```{r setup, include=FALSE}
knitr::opts_chunk$set(echo = TRUE)
```


```{r echo=FALSE, results='hide', warning=FALSE, error=FALSE, message=FALSE}
rm(list=ls())
library(data.table) # fread - fastly reading data
library(lubridate)
library(knitr)

source("bearmod_helper.R")

# Establece fechas de la simulacion
start_date = ymd("2020-03-01")
end_date = ymd("2020-04-19")
input_dates = seq(from=start_date,to=end_date,by="days") 

# Carga tabla de datos reales

real_data = read.table("cv_covid19.csv",sep=",",header=T)
real_data = real_data[61:101,]
real_data$inf = real_data$cases - real_data$rec
real_data$inf_total = real_data$cases
real_data$rep_total = real_data$cases
real_data$rep_day = real_data$cases - c(0, real_data$cases[1:(length(real_data$cases)-1)])
real_data$inf_day = real_data$rep_day
```



## Escenario A

Suponemos una tasa de mortalidad del 5%.

```{r echo=FALSE}

# Parametros del modelo
params = list()
params$prop_reported = data.frame(date=input_dates[1], prop=0.2)
params$prop_reported[2,] = list(date="2020-03-15", prop=0.5)

params$exposepd = 5.1 #5.1 # incubation period (1/exposepd = prob. of exp -> inf transition)
params$recrate = 1/15 #daily probability of recovery (prob. of inf -> rec transition)
params$exposed_pop_inf_prop = 0.7

movement_data_zero = data.frame(date=NA, fr_pat=NA, to_pat=NA, fr_users=NA, movers=NA)

milestones = data.frame()
milestones = rbind(milestones, data.frame(desc="A. Ninguna acción tomada", date=ymd("2020-02-01"), exposerate=4.5*params$recrate))
milestones = rbind(milestones, data.frame(desc="B. Distanciamiento social", date=ymd("2020-03-09"), exposerate=4*params$recrate))
milestones = rbind(milestones, data.frame(desc="C. Cierre de colegios", date=ymd("2020-03-13"), exposerate=3.5*params$recrate))
milestones = rbind(milestones, data.frame(desc="D. Cierre", date=ymd("2020-03-14"), exposerate=3*params$recrate))
milestones = rbind(milestones, data.frame(desc="E. Cierre de todos los sectores no esenciales", date=ymd("2020-03-28"), exposerate=0.75*params$recrate))
params$exposerate = fillDates(input_dates, milestones)

pat_locator_cv = data.frame(patIDs="1", patNames="CV", pop=4963703, nInf=15, nExp=15)

results = runModel(pat_locator_cv, movement_data_zero, input_dates, params, num_runs = 10)

# Plot 
plotAllPatches(results$all_spread, patNames, col="inf", milestones=milestones, real_data=real_data)
plotAllPatches(results$all_spread, patNames, col="rep_day", milestones=milestones, real_data=real_data)
plotAllPatches(results$all_spread, patNames, col="rep_total", milestones=milestones, real_data=real_data)

write.csv(results$all_spread[,c("dates", "inf_CV", "inf_total_CV", "rep_total_CV")], file="estimacion_a-11-4-2020.csv")
write.csv(real_data[,c("dates", "inf", "rep_total")], file="reportados-11-4-2020.csv")
```

```{r echo=FALSE}
real_cases = real_data$cases 
model_cases = results[["all_spread"]]$rep_total_CV 
s <- length(model_cases)
r <- length(real_cases)
delta <- min(s,r) #dias
datos <- data.frame()
#length(results[["epidemic_curve"]]$inf[min_s:s])
#length(real_data$inf[min_r:r])
x <- abs(model_cases[1:delta]-real_cases[1:delta])/pat_locator_cv$pop
mean_error <- mean(x,na.rm = TRUE)
plot(x,type='p',col='red',xlab = "days",ylab = "Residuals", 
     main = "Diferencias relativas entre casos y casos reportados",ylim = c(0,0.002))
```
El error relativo promedio en el ajuste de los último `r delta` días es de `r mean_error`, esto lleva a un error de $\pm$ `r floor(pat_locator_cv$pop * mean_error)` individuos.



## Escenario B

Suponemos una tasa de mortalidad del 2%

```{r echo=FALSE}

# Parametros del modelo
params = list()
params$prop_reported = data.frame(date=input_dates[1], prop=0.08)
params$prop_reported[2,] = list(date="2020-03-15", prop=0.2)

params$exposepd = 5.1 #5.1 # incubation period (1/exposepd = prob. of exp -> inf transition)
params$recrate = 1/15 #daily probability of recovery (prob. of inf -> rec transition)
params$exposed_pop_inf_prop = 0.7

movement_data_zero = data.frame(date=NA, fr_pat=NA, to_pat=NA, fr_users=NA, movers=NA)

milestones = data.frame()
milestones = rbind(milestones, data.frame(desc="A. Ninguna acción tomada", date=ymd("2020-02-01"), exposerate=4.5*params$recrate))
milestones = rbind(milestones, data.frame(desc="B. Distanciamiento social", date=ymd("2020-03-09"), exposerate=4*params$recrate))
milestones = rbind(milestones, data.frame(desc="C. Cierre de colegios", date=ymd("2020-03-13"), exposerate=3.5*params$recrate))
milestones = rbind(milestones, data.frame(desc="D. Cierre", date=ymd("2020-03-14"), exposerate=3*params$recrate))
milestones = rbind(milestones, data.frame(desc="E. Cierre de todos los sectores no esenciales", date=ymd("2020-03-28"), exposerate=0.75*params$recrate))
params$exposerate = fillDates(input_dates, milestones)

pat_locator_cv = data.frame(patIDs="1", patNames="CV", pop=4963703, nInf=15, nExp=15)

results = runModel(pat_locator_cv, movement_data_zero, input_dates, params, num_runs = 10)

# Plot 
plotAllPatches(results$all_spread, patNames, col="inf", milestones=milestones, real_data=real_data)
plotAllPatches(results$all_spread, patNames, col="rep_day", milestones=milestones, real_data=real_data)
plotAllPatches(results$all_spread, patNames, col="rep_total", milestones=milestones, real_data=real_data)

write.csv(results$all_spread[,c("dates", "inf_CV", "inf_total_CV", "rep_total_CV")], file="estimacion_b-11-4-2020.csv")
```

```{r echo=FALSE}
real_cases = real_data$cases 
model_cases = results[["all_spread"]]$rep_total_CV 
s <- length(model_cases)
r <- length(real_cases)
delta <- min(s,r) #dias
datos <- data.frame()
#length(results[["epidemic_curve"]]$inf[min_s:s])
#length(real_data$inf[min_r:r])
x <- abs(model_cases[1:delta]-real_cases[1:delta])/pat_locator_cv$pop
mean_error <- mean(x,na.rm = TRUE)
plot(x,type='p',col='red',xlab = "days",ylab = "Residuals", 
     main = "Diferencias relativas entre casos y casos reportados",ylim = c(0,0.002))
```
El error relativo promedio en el ajuste de los último `r delta` días es de `r mean_error`, esto lleva a un error de $\pm$ `r floor(pat_locator_cv$pop * mean_error)` individuos.


