---
title: "Estimaciones Comunidad Valenciana"
author: "COVId19 TaskForce"
date: "15/4/2020"
output:
  pdf_document: default
  html_document:
    df_print: paged
  word_document: default
---

```{r setup, include=FALSE}
knitr::opts_chunk$set(echo = TRUE)
```


```{r echo=FALSE, results='hide', warning=FALSE, error=FALSE, message=FALSE}
rm(list=ls())
library(data.table) # fread - fastly reading data
library(lubridate)
library(knitr)

source("bearmod_helper.R")

# Establece fechas de la simulacion
start_date = ymd("2020-03-10")
end_date = ymd("2020-05-10")
input_dates = seq(from=start_date,to=end_date,by="days") 

# Carga tabla de datos reales

real_data = read.table("cv_covid19.csv",sep=",",header=T)
real_data = real_data[61:nrow(real_data),]
real_data$inf = real_data$cases - real_data$rec
real_data$inf_total = real_data$cases
real_data$rep_total = real_data$cases
real_data$rep_day = real_data$cases - c(0, real_data$cases[1:(length(real_data$cases)-1)])
real_data$inf_day = real_data$rep_day

params = list()
params$exposepd = 5.1 # incubation period (1/exposepd = prob. of exp -> inf transition) ?????????
params$recrate = 1/7.5 # daily probability of recovery (prob. of inf -> rec transition) gamma [1/14,1/3]
params$exposed_pop_inf_prop = 1/5  # sigma [1/14,1/3]
#params$prop_reported = 0.08317  # Infecciosos Reportados/(Infecciosos Reportados + Infecciosos no reportados)
#params$prop_reported = data.frame(date=input_dates[1], prop=0.03) # Tasa de mortalidad del 0,7%
#params$prop_reported[2,] = list(date="2020-03-15", prop=0.07)
params$prop_reported = read.table("cv_detected.csv",sep=",",header=T)
params$prop_reported$date = as.Date(params$prop_reported$date)

pat_locator_prov = read.table("cv_patches.csv",sep=",",header=T)
pat_locator_prov$nInf = c(4, 69, 27)
pat_locator_prov$nExp = c(4, 69, 27) * 1.5

movement_data_zero = data.frame(date=NA, fr_pat=NA, to_pat=NA, fr_users=NA, movers=NA)
movement_data_prov = read.table("testmove_CV_normal.csv",sep=",",header=T)
movement_data_prov = fillDates(input_dates, movement_data_prov)

tabla = real_data[,c("dates", "inf", "rep_total")]
names(tabla) = c("dates", "reportados_activos", "reportados_totales")
write.csv(tabla, file=paste0("reportados-", today(), ".csv"))
```



## Escenario A

En todos los escenarios se parte del supuesto de una tasa de mortalidad del 0,7%, y una estimación de casos reportados del 7% sobre el total de infectados. 

Se mantiene la tasa de reproducción de `r (0.6*params$recrate)`.

```{r echo=FALSE}
milestones = data.frame()
milestones = rbind(milestones, data.frame(desc="A. Ninguna acción tomada", date=ymd("2020-02-01"), exposerate=4*params$recrate))
milestones = rbind(milestones, data.frame(desc="B. Distanciamiento social", date=ymd("2020-03-09"), exposerate=3*params$recrate))
milestones = rbind(milestones, data.frame(desc="C. Cierre de colegios", date=ymd("2020-03-13"), exposerate=2.75*params$recrate))
milestones = rbind(milestones, data.frame(desc="D. Cierre", date=ymd("2020-03-14"), exposerate=2.25*params$recrate))
milestones = rbind(milestones, data.frame(desc="E. Cierre de todos los sectores no esenciales", date=ymd("2020-03-28"), exposerate=0.6*params$recrate))
params$exposerate = fillDates(input_dates, milestones)

results = runModel(pat_locator_prov, movement_data_prov, input_dates, params, num_runs = 10)

# Plot 
plotAllPatches(results$all_spread, patNames, col="inf", milestones=milestones, real_data=real_data)
#plotAllPatches(results$all_spread, patNames, col="inf_day", milestones=milestones, real_data=real_data)
plotAllPatches(results$all_spread, patNames, col="rep_day", milestones=milestones, real_data=real_data)
plotAllPatches(results$all_spread, patNames, col="rep_total", milestones=milestones, real_data=real_data)

plotPatch(results$all_spread,"Alicante", col=c("inf", "rec", "exp"), milestones = milestones, real_data = real_data, real_data_cols = c("inf", "rep_total"))

tabla = results$all_spread[, c("dates", "inf_Alicante", "inf_total_Alicante", "rep_total_Alicante")]
names(tabla) = c("dates", "casos_activos", "casos_totales", "reportados_totales")
write.csv(tabla, file=paste0("estimacion_a-", today(), ".csv"))
```

```{r echo=FALSE}
real_cases = real_data$cases 
model_cases = results[["all_spread"]]$rep_total_CV 
s <- length(model_cases)
r <- length(real_cases)
delta <- min(s,r) #dias
datos <- data.frame()
#length(results[["epidemic_curve"]]$inf[min_s:s])
#length(real_data$inf[min_r:r])
x <- abs(model_cases[1:delta]-real_cases[1:delta])/pat_locator_prov$pop
mean_error <- mean(x,na.rm = TRUE)
plot(x,type='p',col='red',xlab = "days",ylab = "Residuals", 
     main = "Diferencias relativas entre casos y casos reportados",ylim = c(0,0.002))
```


El error relativo promedio en el ajuste de los último `r delta` días es de `r mean_error`, esto lleva a un error de $\pm$ `r floor(pat_locator_cv$pop * mean_error)` individuos.

